臺灣臺南地方法院刑事判決
110年度易字第430號
公  訴  人  臺灣臺南地方檢察署檢察官
被      告  葉勁霈




上列被告因竊佔案件，經檢察官提起公訴（110年度偵字第7621
號），被告就被訴事實為有罪之陳述，本院裁定進行簡式審判程
序，判決如下：
    主  文
葉勁霈犯竊佔罪，處有期徒刑參月，如易科罰金，以新臺幣1仟
元折算1日。
    事實及理由
一、本件犯罪事實、證據及應適用之法條，除證據部分增列「被
    告葉勁霈於本院準備程序及審理中之自白」，應適用之法條
    增列「刑事訴訟法第273條之1第1項、第299條第1 項前段、
    第310條之2、第454條第2項，刑法第2條第1項前段」之外，
    其餘均引用檢察官起訴書之記載（如附件）。
二、新舊法比較適用：竊佔罪，為即成犯，於竊佔行為完成時犯
    罪即成立，以後之繼續竊佔乃狀態之繼續，而非行為之繼續
    。刑法竊盜（含竊佔）罪規定，於民國108年5月29日修正公
    布並於同年月31日生效施行（下稱修正後刑法；修正前刑法
    下稱修正前刑法），本案應為新舊刑法之比較適用。修正後
    之竊盜（含竊佔）罪規定，提高第320條第1項之罰金法定刑
    部分，是修正後規定，對被告並非有利，依刑法第2條第1項
    前段規定，應適用行為時之法律。
三、如不服本判決應於收受本判決後20日內向本院提出上訴書狀
    ，並應敘述具體理由。其未敘述上訴理由者，應於上訴期間
    屆滿後20日內向本院補提理由書狀（均須按他造當事人之人
    數附繕本）「切勿逕送上級法院」。
本案經檢察官陳昆廷提起公訴，檢察官林容萱到庭執行職務。
中　　華　　民　　國　　110 　年　　7 　　月　　27　　日
　　　　　　　　　刑事第四庭    法　官　彭喜有
以上正本證明與原本無異
  　　　　　　　　　　　　　　　書記官　陳冠廷
中　　華　　民　　國　　110 　年　　7 　　月　　27　　日
附錄本案論罪科刑法條全文
修正前刑法第320條：
意圖為自己或第三人不法之所有，而竊取他人之動產者，為竊盜
罪，處 5  年以下有期徒刑、拘役或 5 百元以下罰金。
意圖為自己或第三人不法之利益，而竊佔他人之不動產者，依前
項之規定處斷。
前二項之未遂犯罰之。

附  件
臺灣臺南地方檢察署檢察官起訴書
                                     110年度偵字第7621號
　　被　　　告　葉勁霈　男　40歲（民國00年0月0日生）
　　　　　　　　　　　　住○○市○○區○○○街000號
　　　　　　　　　　　　居臺南市○○區○○街0段0巷00號
　　　　　　　　　　　　國民身分證統一編號：Z000000000號
上列被告因竊佔案件，業經偵查終結，認應該提起公訴，茲將犯
罪事實及證據並所犯法條分敘如下：
　　　　犯罪事實
一、葉勁霈係登凱實業有限公司（下稱登凱公司）之負責人，亦
    係臺南市○○區○○段000地號土地之所有權人，竟意圖為登凱
    公司不法之利益，自民國102年3月間起，在上開土地興建登
    凱公司廠房（門牌號碼臺南市○○區○○路0段0巷00號之2）時
    ，竊佔鄰地即臺南市○○○○○○○○○○區○○段00000地號市有土地
    面積共718.54平方公尺，嗣經臺南市政府水利局於107年12
    月間發現。
二、案經臺南市政府水利局（告訴代理人黃韋達）訴請偵辦。
　　　　證據並所犯法條
一、證據清單及待證事實：
  ㈠被告葉勁霈之供述
    待證事實：坦承其所興建之登凱公司廠房占用臺南市政府水
              利局管理之土地等事實，惟辯稱：因為土地有部
              分與水利局的土地相連，當初不確定是否為水利
               局所有，所以我們有建設出去；當初我不確定
              所 占用的部分是不是我們的土地就興建廠房等
              語。
  ㈡證人即告訴代理人黃韋達警詢及偵查中之陳述
    待證事實：指訴被告竊佔臺南市○○○○○○○○○○區○○段00000地
              號市有土地面積共718.54平方公尺之事實。
  ㈢現場照片5張、臺南市安南區地籍圖查詢資料2紙、土地建物
    查詢資料及臺南市○○○○○○○○○○○○○○○○○0 ○
　　○○○○○○○○○○○○○○○○○○○○○區○○段00000地號市有土地之事實。
  ㈣安南區和農段123地號土地登記謄本1份
    待證事實：被告所有之上開土地面積僅有671.95平方公尺，
               惟其自承登凱公司廠房面積約900平方公尺，且
               本件占用市有土地面積達718.54平方公尺，其
              辯稱不知有占用他人土地乙節，顯不足採。
二、被告所犯法條：
    修正前刑法第320條第2項之竊佔罪嫌。
三、沒收：
    犯罪所得之物，請依法宣告沒收。
四、依刑事訴訟法第251條第1項提起公訴。
　　此　致
臺灣臺南地方法院
中　　華　　民　　國　 110　　年　　4 　　月　　13　　日
　　                          檢察官  陳  昆  廷
本件正本證明與原本無異
中　　華　　民　　國　 110　　年　　4 　　月　　16　　日
　　                          書記官  王  可  清